【裁判字號】    98,停,87
【裁判日期】    980831
【裁判案由】    聲請停止執行
【裁判全文】
臺北高等行政法院裁定
                                        98年度停字第87號
聲  請  人  國曜營造有限公司
代  表  人  甲○○（董事）
相  對  人  行政院衛生署玉里醫院
代  表  人  乙○○（院長）
代  理  人  黃健弘律師
上列當事人間政府採購法事件，聲請人聲請停止執行，本院裁定
如下：
    主  文
聲請駁回。
聲請訴訟費用由聲請人負擔。
    理  由
一、按「（第1 項）原處分或決定之執行，除法律另有規定外，
    不因提起行政訴訟而停止。（第2 項）行政訴訟繫屬中，行
    政法院認為原處分或決定之執行，將發生難於回復之損害，
    且有急迫情事者，得依職權或依聲請裁定停止執行。但於公
    益有重大影響，或原告之訴在法律上顯無理由者，不得為之
    。」行政訴訟法第116 條第1 、2 項定有明文。準此，提起
    行政訴訟後，原處分或決定原則上不停止執行，必其將發生
    難於回復之損害且情況緊急，非即時由行政法院予以處理，
    則難以救濟，否則尚難認有以行政法院之裁定予以救濟之必
    要。又所謂「原處分或決定之執行，將發生難於回復之損害
    ，且有急迫情事」，係指「須有避免難以回復損害之急迫必
    要性」；所謂「難於回復之損害」則係指其損害不能回復原
    狀，或不能以金錢賠償，或在一般社會通念上，如為執行可
    認達到回復困難之程度而言，至當事人主觀上難於回復之損
    害當非屬該條所指之難於回復之損害（最高行政法院91年度
    裁字第344 號、92年度裁字第1332號裁定、92年度裁字第86
    4 號裁定意旨參照）。
二、本件聲請意旨略以：相對人以97年11月14日玉醫總字第0970
    008561號函（下稱原處分）通知聲請人終止契約，並將聲請
    人刊登政府採購公報列為拒絕往來廠商，聲請人不服，申請
    審議判斷，遭駁回後，業已提起行政訴訟，由鈞院以98年度
    訴字第1330號案件審理。聲請人因原處分之執行，不能參與
    公共工程，受到經濟、名譽損失甚鉅，除嚴重影響聲請人之
    財務及周轉外，亦影響聲請人員工生計，均屬日後難於回復
    之損害。本案既經原告起訴爭執，猶待鈞院斟酌，故於裁判
    確定後再視裁判結果以定奪應否執行，較能兼顧事件特性及
    聲請人權益，以免發生難於回復、無可彌補之損害，為此聲
    請原處分在本案訴訟（鈞院98年度訴字第1330號）裁判確定
    前停止執行等語。
三、經查，相對人係以聲請人承包「萬寧B 棟病房設施改善暨各
    棟病房防水工程」，就該工程施工進度落後達26.78%，且履
    約進度落後日數達10日以上，具有可歸責之事由，而以原處
    分終止契約，並通知聲請人將依政府採購法第101 條第10款
    規定，將其刊登政府採購公報，列為拒絕往來廠商，有原處
    分在本院卷第11頁可稽。又依政府採購法第103 條第1 項第
    2 款規定，廠商經依同法第102 條第3 項規定刊登政府採購
    公報者，自刊登之次日起1 年內不得參加投標或作為決標對
    象或分包廠商，本件聲請人雖因原處分之執行，於1 年內不
    得參與政府機關採購之相關投標，惟其仍得本於營利事業登
    記項目繼續經營政府採購以外之各項工程，因此原處分之執
    行非必然使聲請人之財務周轉及員工生計受有難以回復之嚴
    重影響；況縱令因原處分之執行，造成聲請人受有營運損害
    、聲請人員工受有生活陷於困難之損害，惟在一般社會通念
    上，該等損害尚非不得以金錢賠償獲得救濟，依首揭說明，
    自難謂本件原處分之執行將發生難以回復之損害。從而，本
    件聲請核與停止執行之要件不合，為無理由，應予駁回。
四、依行政訴訟法第104 條、民事訴訟法第95條、第78條，裁定
    如主文。
中    華    民    國    98    年     8    月   31     日
            臺北高等行政法院第五庭
                              審判長法  官  王  碧  芳
                                    法  官  周  玫  芳
                                    法  官  程  怡  怡
上為正本係照原本作成。
如不服本裁定，應於送達後10日內向本院提出抗告狀（須按他造
人數附繕本）。
中    華    民    國    98    年     9    月    2     日
                                    書記官  張  正  清


司法院資訊處製作；財團法人民間司法改革基金會備份。
